# 请问陈版主：收到国内信用证，是否账务处理？银行承兑汇票贴现处理

提问人：chuangz11 时间：2016-01-26 18:07:37
请问陈版主：（ 1 ）收到国内信用证（即信用证收益人）是否进行账务处理？（ 2 ）将收到的未到期的信用证到银行贴现，收到银行支付的款项，是否应放在短期借款科目？（ 3 ）收到的银行承兑汇票贴现，是否应该放在“短期借款”科目？

回答人：chenyiwei
1 、如果收到信用证时，尚未确认收入，则无需进行账务处理；如果收到时已经确认应收账款和销售收入，则将应收账款转入应收票据。 2 、此类贴现一般有追索权，可以计入短期借款处理。 3 、银行承兑汇票的贴现，一般是对于信用良好的大型股份制商业银行开出的银行承兑汇票的贴现可以终止确认，一般小银行开出的银行承兑汇票贴现作为短期借款处理。

提问人：chuangz11 时间：2016-01-27 10:35:13
请问陈版主：（ 1 ）根据以上您说的，如果银行承兑汇票是大型股份制银行，账务处理上认为可以终止确认，那账务处理是借：银行存款 100 万 财务费用-贴现利息 3 万 贷：应收票据 103 万，不管这个票据是否属于跨期的，这个财务费用金额只要确认在票据终止确认的当期就好？（ 2 ）国内信用证如果通过短期借款核算，假设国内信用证金额为 103 万，期限为15.8.2至16.2.2，在15.12.26 贴现，贴息为 3 万，那账务处理借：银行存款 100 万，贷：短期借款 100 万，那是否需要计提利息呢（属于 2015 年的），还是到到期时，借：短期借款 100 万 贷：财务费用 3 万，贷：应收票据 103 万？（ 3 ）企业把银行承兑汇票贴现给个人，是否不符合票据法规定？如果已发生这种情况，该如何规范呢？

回答人：chenyiwei
1 、是。 2 、应确认从贴现日到年末这几天的利息支出（可接受按直线法分摊贴现息）。 3 、个人在无真实交易背景的情况下接受票据，从事类金融业务，肯定是不合规的。建议今后企业方面不要再从事此类业务。

提问人：chuangz11 时间：2016-06-08 15:30:10
请问陈版主：如果收到信用证时，已经确认应收账款和销售收入，则将应收账款转入应收票据，请问这样处理是否有相关准则解释？
有没有相关信用证处理规定？为什么已确认收入，就可以通过应收票据核算？

回答人：chenyiwei
信用证及其项下的汇票可以贴现、背书转让，其流动性类似于应收票据。所以一般对信用证项下应收款是通过应收票据核算的。